【裁判字號】    92,訴,103
【裁判日期】    920325
【裁判案由】    違反電信法等
【裁判全文】
臺灣臺南地方法院刑事判決                          九十二年度訴字第一三號
    公  訴  人  臺灣台南地方法院檢察署檢察官
    被      告  甲○○
右列被告因違反電信法等案件，經檢察官聲請簡易處刑（九十一年度偵字第一○七○
四號），本院簡易庭，認不應適用簡易程序，移由本院刑事庭，依通常程序審理，判
決如左：
    主  文
甲○○行使偽造私文書，足以生損害於他人，處有期徒刑參月，如易科罰金以參佰元
折算壹日，緩刑參年。偽造之行動電話申請書上乙○○○印文貳枚沒收之。
    事  實
一、甲○○為乙○○○之次子，因於民國九十年間向某地下錢莊業者借款新臺幣（下
    同）二、三萬元無力清償，竟意圖為自己不法之所有，於同年七月間先竊取乙○
    ○○之身分證（親屬竊盜部分未據告訴），並偽造乙○○○之印章一枚，於同年
    月十九日，陪同該地下錢莊業者，前往中華電信股份有限公司（下稱中華電信）
    南區分公司新營營運處，佯稱受乙○○○委託，欲申請行動電話門號二支，並持
    偽造乙○○○之印章，接續蓋於申請書原用戶簽章欄上二次，成為乙○○○申請
    行動電話門號使用之私文書，並持向中華電信行使，致中華電信因而交付號碼為
    0000000000及0000000000之行動電話門號之ＳＩＭ卡二張
    與甲○○，足生損害於乙○○○及中華電信對於行動電話客戶之正確管理與收費
    之確實性。
二、案經內政部警政署電信警察隊第三中隊報請台灣台南地方法院檢察署檢察官偵查
    起訴。
    理  由
一、右開犯罪事實，迭據被告甲○○於本院審理時坦承不諱，核與被害人乙○○○及
    中華電信新營營運處助理管理師丙○○指、證訴之情節均屬相符。此外，並有中
    華電信行動電話業務申請書二件、行動電話被盜用申報書及通聯紀錄二十三張附
    卷可稽。被告自白核與事實相符，應堪採信。本案事證明確，被告犯行堪予認定
    。
二、核被告甲○○所為，係犯刑法第二百十六條、第二百十條之行使偽造私文書罪、
    第二百十七條第一項之偽造印文罪。被告偽造印章、印文之行為，係屬偽造私文
    書行為之一部，不另論罪。被告偽造私文書後持以行使，其偽造之低度行為，應
    為行使之高度行為所吸收，只論以行使偽造私文書罪。又公訴人另認被告甲○○
    取得該二張ＳＩＭ卡後，竟意圖為自己不法之利益，將號碼為00000000
    00號ＳＩＭ卡留用，另號碼為0000000000號ＳＩＭ卡則交由不詳姓
    名人士使用，而連續盜用乙○○○上開無線電信設備，迄九十年十二月，共計所
    撥打電話費0000000000號為二萬一千二百二十六元、0000000
    000號則為一萬零六百七十五元，合計中華電信損失三萬一千九百零一元之通
    話費用，嗣因乙○○○向中華電信申訴，經中華電信報警查獲上情，有涉犯電信
    法第五十六條第一項之罪嫌，查：被告於取得行動電話後使用通話，此為被告自
    始所自白，並有行動電話被盜用申報書及通聯紀錄二十三張在卷，然被告係持他
    人合法使用之行動電話機具與他人通話，然電信法第五十六條第一項所規定，依
    同條第二項「製造或變更電信器材，供自己或他人盜接或盜用他人電信設備通信
    者，亦同。」觀之，該條處罰之目的，乃在避免使用非法器材，而維護合法使用
    者之權益，本件被告所使用之機具既為名義人乙○○○他人合法所申請，則該部
    分行為，應不成立該罪，既公訴人認被告所犯行使偽造私文書罪與盜用他人無線
    電信設備罪之間，有方法、目的之牽連關係，為牽連犯，有裁判上一罪之關係，
    此部分爰不另為無罪之諭知。再並無積極證據證明地下錢莊業者明知被告未經其
    母之同意，行使偽造私文書，二者應無共犯關係，附此敘明。被告於申請書上二
    次偽造行為，均係出於同一犯意，皆屬當次犯行之一部，為接續行為，應另論一
    罪。爰審酌被告僅為貪圖小利、與被害人間為母子關係，且其母多次表明不予追
    究，又其於本院審理中已繳清部分電話費，此有繳款收據四紙附卷足參及其犯罪
    後坦承犯行態度良好等一切情狀，量處如主文所示之刑，並諭知易科罰金之折算
    標準，以資懲儆。又被告前未曾受有期徒刑以上刑之宣告，有台灣高等法院被告
    全國前案紀錄表在卷可憑，其經此教訓後，應知所警惕，信無再犯之虞，本院因
    認所宣告之刑以暫不執行為適當，併諭知緩刑三年，以勵自新。末本案申請書上
    偽造之「乙○○○」印文二枚，應依刑法第二百十九條宣告沒收之，另偽造之印
    章一枚，並未扣案，為免將來執行困難，不另為沒收之諭知，附此敘明。
據上論斷，應依刑事訴訟法第四百五十二條、第二百九十九條第一項前段，刑法第二
百十條、第二百十六條、第二百十七條、第二百十九條、第四十一條第一項前段、第
七十四條第一款，罰金罰鍰提高標準條例第二條，判決如主文。
中    華    民    國      九十二    年        三      月      二十五    日
                              臺灣臺南地方法院刑事第三庭
                                      法  官  蔡 奇 秀
右正本證明與原本無異
如不服本判決應於送達後十日內向本院提出上訴狀
          書記官  尹 之 玲
中    華    民    國      九十二    年        三      月      二十五    日
附錄本案論罪科刑法條全文：
刑法第二百十條
(偽造變造私文書罪)
偽造、變造私文書，足以生損害於公眾或他人者，處五年以下有期徒刑。
刑法第二百十六條
(行使偽造變造或登載不實之文書罪)
行使第二百十條至第二百十五條之文書者，依偽造、變造文書或登載不實
事項或使登載不實事項之規定處斷。
刑法第二百十七條
(偽造盜用印章印文或署押罪)
偽造印章、印文或署押，足以生損害於公眾或他人者，處三年以下有期徒
刑。
盜用印章、印文或署押，足以生損害於公眾或他人者，亦同。


司法院資訊處製作；財團法人民間司法改革基金會備份。
